# Luis Enrique Plata Osorio

Cll 151c # 107 – 10 Bogotá Colombia luisplata.github.io – www.luisplata@gmail.com 301 5086264

## Perfil

Ingeniero de sistemas, desarrollador de software. Especializado en desarrollar software orientado a la web. Siendo la adquisición de nuevos conocimientos un pasatiempo. Proactivo y entusiasta al momento de aprender nuevas tecnologías y patrones arquitectónicos. Entre mas grande es el reto es mayor la satisfacción al momento de lograrlo. Siempre dando el 100% en todo lo que hago. Siguiendo la filosofía de free software como guía al momento de desarrollar software. Sociable, amable, tolerante, paciencia, colaborador. Son mis pilares dentro y fuera del ambiente laboral.

## Educación

2017	Ingeniero de Sistemas
	UNIVERSIDAD DEL SINÚ Seccional Cartagena
2011	Congreso Nacional de Ingeniería de Sistemas
2012 2013	Diplomado de diseño y desarrollo web con software libre Curso De Desarrollo Web con PHP y MySql

# Experiencia Laboral

9 meses

#### FREE TECHNOLOGY INTERNATIONAL

Diseñador y programador de páginas web y desarrollador de software

- Levantamiento de requerimientos
- Desarrollo de software web
- Maquetación y creación de paginas web

6 meses

#### CLÍNICA CARTAGENA DEL MAR

Practicas Técnicas Diseñador y desarrollador de páginas web

- Diseño de la pagina web
- Desarrollo de la pagina web
- levantamiento de fotografiás
- Diseño de paginas y fotografias

Agosto 2015 – Octubre 2016

### Zeus Tecnología S.A.

Desarrollador de software web

- Levantamiento de requerimientos
- Diseño arquitectónico de la solución

- Creación de documentación técnica
- Creación de manuales de usuario
- Desarrollo de software web
- Desarrollo de requerimientos de base de datos

#### Diciembre 2016 -Diciembre 2017

#### Meditel S.A.S.

Líder Desarrollo

- Diseño arquitectónico de solución de software
- Modelado de Base de datos
- Construcción de Solución
- Creación de Documentación técnica
- Creación de manuales de usuario
- Gestión de equipo de desarrollo (2 personas)

## Enero 2018 - actualidad Banco de Bogotá

Líder Desarrollo

- Levantamiento de requerimientos
- Coordinación de equipo de desarrollo (4 personas)
- Desarrollo de la aplicación
- Creación de Documentación Técnica
- Gestión en el versionado del proyecto
- Coordinación con la comunicación con otras aplicaciones del banco.

# Proyectos realizados

https://luisplata.github.io Pagina web Personal

https://todosenlaweb.github.io Voluntariado de campaña de #TodosEnLaWeb

https://tesilogic.com Pagina web de empresa de logística

https://videollamada.nabu.com.co Software de videollamada a travez de Internet

https://plt.meditel.com.co Software de Telemedicina

https://nabu.com.co

Pagina web de marca personal

https://quehaypahacer.nabu.com.co API Rest para aplicación de eventos en Cartagena